---
output:
  pdf_document:
    includes:
      before_body: titolo.sty
    number_sections: yes
    toc: true
    toc_depth: 2
bibliography: bibliografia/biblio.bib
header-includes:
  - \usepackage{setspace}
  - \usepackage{multicol}
  - \usepackage{caption}
  - \usepackage[italian]{babel}
  - \captionsetup{format=plain, font=small, labelfont=bf}
  - \usepackage{graphicx}
  - \usepackage{subcaption}
---

```{r setup, include=FALSE}
knitr::opts_chunk$set(echo = TRUE)
```


# Elenco e parole con diversa formattazione

Le variabili incluse nel dataset *PlantGrouwth* sono:

1. weight
2. group: tre condizioni

    1. Un gruppo di controllo
    2. Due gruppi sperimentali

# Tabella, grafico e chunk di codice

```{r, results='asis', echo=FALSE, warning=FALSE}
load("dati/EnvironmentUseChunks.Rdata")
library(xtable)
print(xtable::xtable(data[1:10, 1:2],
                     caption = "Tabella Plant Growth",
                     label = "tab:tabPiante"),
      comment = FALSE,
      caption.placement = "top")
```

```{r echo=FALSE}
plot(data$y ~ data$x)
```

# Equazione e risultati di R nel testo

- Equazione: standardizazione

$z=(xi-X)/sd$

$z=\frac{xi-X}{sd}$

```{r echo=FALSE}
mx<-mean(data$y)
sdx<-sd(data$y)
xi<-data$y[1]
```

$z=\frac{`r xi`- `r round(mx,2)`}{`r round(sdx,2)`} = `r round((xi-mx)/sdx, 2)`$

- Risultati di R del modello lineare
```{r echo=FALSE, eval=TRUE}
modello<- lm(data$y ~ data$x)
summary(modello)
```

- Nella Tabella \ref{TabRegressione} sono mostrati i risultati del  modello di regressione 

```{r echo=FALSE, eval=TRUE, results='asis', warning=FALSE, message=FALSE}
library("stargazer")

stargazer::stargazer(modello, type="latex",summary = TRUE, title="Modello di Regressione Lineare", digits = 2, header = FALSE, label = "TabRegressione")
```

