---
title: "Notes and exercises from Lesson 1 onwards"
author: "Elisa Mancinelli"
date: Department of Developmental Psychology and Socialization,      Unviersity of
  Padova
output:
  pdf_document: 
    number_sections: yes
    toc: true
    toc_depth: 2
linestrecth: 2
geometry: margin=1in
---
# Lezione 2, 07-03-2023 - UseChunks
*\color{red}{USARE CHUNCK DI CODICE}*\normalcolor


```{r setup, include=FALSE}
knitr::opts_chunk$set(echo = TRUE,
                      comment = " ",
                      out.width = "60%",
                      fig.align = "center")
#load i dati dall'environment, senza caricare il dataset per intero
load("dati/EnvironmentUseChunks.Rdata")
#data<-PlantGrowth

#Il codice si può troncare in modo che non venga quell’orrore che avete visto, 
# quindi non mostra tutto il dataset che è brutto! --> tronca l'output
hook_output <- knitr::knit_hooks$get("output")

knitr::knit_hooks$set(output = function(x, options) {
if (!is.null(n <- options$out.lines)) {
x <- xfun::split_lines(x)
if (length(x) > n) {
# truncate the output
x <- c(head(x, n), "....\n")
}
x <- paste(x, collapse = "\n")
}
hook_output(x, options)
})
```

## *Exploratory analysis*
- Create un nuovo chunk per il summary dei dati summary(dati) senza codice
e con “NA” al posto degli hashtag nell’output
```{r DescribePlantGrowth, echo=FALSE, comment= "NA" }
summary(data)

library(DescTools)
DescTools::Desc(data$weight)

data$y = PlantGrowth$weight
# rinominare la variabile indipedente in x
data$x = PlantGrowth$group
# maggiori dettagli sulla x
table(data$x)
```

## *Exercises*

- Nuovo chunk dove eseguite il codice del vostro dataset che trovate qui (non fate la regressione e il grafico) ma non mostrate né il codice né i risultati

```{r MainAnalysis, echo=FALSE, result = "hide"}


# grafico 
plot(data$y ~ data$x)

# regressione
m = lm(y ~ x, data = data)
# summary del modello
summary(m)

```

- Nuovo chunk dove eseguite il codice del grafico (plot(data$y ~ data$x))
senza codice

```{r, echo=FALSE, eval=TRUE}
# grafico 
plot(data$y ~ data$x)

```

- Nuovo chunk dove mostrate il codice del grafico (plot(data$y ~ data$x)) senza risultati

```{r, echo=TRUE, eval=FALSE}
# grafico 
plot(data$y ~ data$x)
```

- Tagliate l’output del vostro dataset in modo che vengano mostrate le prime 10 osservazioni

```{r, out.lines=11, echo=FALSE}

data
```

## *Create tables*
### Exercises

- Tabella di summary del vostro dataset con 3 decimali
```{r, echo=FALSE, eval=TRUE, results='asis', warning=FALSE, message=FALSE}
library("stargazer")
stargazer(data, type="latex",summary = TRUE, title="Tabella summary", digits = 3, header = FALSE)

```

- Tabella di summary del vostro modello di regressione
```{r,echo=FALSE, eval=TRUE, results='asis', warning=FALSE, message=FALSE}
stargazer(m, type="latex",summary = TRUE, title="Tabella Modello di Regressione Lineare", digits = 2, header = FALSE)

```


- Tabella di model comparison con modello nullo m0
```{r,echo=FALSE, eval=TRUE, results='asis', warning=FALSE, message=FALSE}
m0 = lm(y ~ 1, data = data)
stargazer(m0, m, type="latex", title = "Model Comparison", digits = 2, header = FALSE, intercept.top = TRUE, intercept.bottom = FALSE)

```

# Lezione 3 - 08-03-2023

Se si mettono 4 spazi prima di scrivere, la scritta compare con il font di R.

Se vogliamo che le cose compaiono con il font di R bisogna mettere le parole dentro gli pseudo-apostrofi (chiamati backtick; *il backtick si fa con ALT+96*) `Hello` 

- la **r** da mettere prima del codice, sempre tra i backtick, si mette per dire che lì bisogna fare un codice R.

- Di seguito esempi di come fare un equazione, in cui sul pdf si vede solo il risulato dei valori. Per vedere le singole parti (ad es. *xi*, che è la prima osservazione) metto **tutto tra backtick con la r**. Poi, per mostrare anche il risultato, riporto l'equazione ma con i backtick solo agli estremi dell'equazione, così la calcola tutta

$\frac{`r round(sum(rock$peri),2)`}{`r nrow(rock)`} = `r round(round(sum(rock$peri),2)/nrow(rock),2)`$

*Provo a scrivere un'equazione*
```{r}
#create mean and sd
my<-mean(data$y)
sdy<-sd(data$y)

## first observation of the y variable
#data[1, "y"] or data$y[1]
```

- Provate a scrivere la formula per standardizzare la variabile y sup

$z=(x-X)/sd$

$z=\frac{(x-X)}{sd}$

- Standardizzate il primo valore della del vostro dataset e riportate il risultato
nell’equazione

$z=\frac{`r round(data[1,"y"],2)`- `r round(my,2)`}{`r round(sdy)`} = `r round((data[1,"y"]-my)/sdy,2)`$[^1]

[^1]:\textcolor{red}{N.B: chiamiamo ambiente matematico lo spazio che c'è tra due dollari; all'interno dei due dollari, si mette il codice dell'equazione da calcolare}

## Slids 03-Presentazioni

Fare le slide su RMarkdown mi permette di creare delle slide interattive.

- **VEDI PRESENTATION ioslides**
